臺灣臺南地方法院交通事件裁定　　　　95年度交聲字第1135號
移送機關　　交通部公路總局嘉義區監理所臺南監理站
異議人即　　甲○○
受處分人
上列受處分人因違反道路交通管理處罰條例案件，對於交通部公
路總局嘉義區監理所臺南監理站民國95年12月4日所為之裁決處
分（處分案號：嘉監南字第裁74-S00000000號），聲明異議，本
院裁定如下：
    主  文
異議駁回。
    理  由
一、本件異議意旨略以：異議人即受處分人甲○○（下稱異議人
    ）所有之車號九八六九－ＦＤ號自小客車，於民國九十五年
    十月二十四日十八時五十八分許，在台南市○○路五十九號
    因併排停車且不服從交通勤務警察稽查（原舉發事實所載不
    服取締，將車輛開走應予更正），被台南市警察局第二分局
    中正派出所逕行舉發，經原處分機關即交通部公路總局嘉義
    區監理所台南監理站查證屬實，依道路交通管理處罰條例（
    下稱處罰條例）第五十六條第一項第六款、第六十條第二項
    第一款、第六十三條第一項之規定，裁處異議人罰鍰新臺幣
    （下同）二千一百元並記違規點數一點。惟異議人於該處僅
    是臨時停車卸貨，停車有較出來，因為騎樓內垂直停有一部
    汽車，伊車輛並非與之併排停車，另外異議人並沒有不服取
    締將車開走，是警員先行離去，為此請求撤銷原處分等語。
二、按汽車不得併排臨時停車；臨時停車：指車輛因上、下人、
    客，裝卸物品，其引擎未熄火，停止時間未滿三分鐘，保持
    立即行駛之狀態；汽車駕駛人停車時，併排停車者，處六百
    元以上一千二百元以下罰鍰；不服從交通勤務警察或依法令
    執行交通指揮、稽查任務人員之指揮或稽查，處九百元以上
    一千八百元以下罰鍰，道路交通安全規則第一百十一條第一
    項第五款、處罰條例第三條第九款、第五十六條第一項第六
    款、第六十條第二項第一款分別定有明文。
三、經查：
（一）異議人所有之車號九八六九－ＦＤ號自小客車，於九十五
      年十月二十四日十八時五十八分許，在台南市○○路五十
      九號因併排停車且不服從交通勤務警察稽查（原舉發事實
      所載不服取締，將車輛開走應予更正）之違規事實，有卷
      附台南市警察局南市警交字第Ｓ00000000號舉發
      違反道路交通管理事件通知單可證。
（二）證人乙○○即舉發本件違規之員警於本院九十六年一月九
      日調查時結證：「（本件是否你舉發，情形如何？〈提示
      舉發單並告以要旨〉是我告發的。當時我巡邏經過該地點
      ，異議人的車是停在車道上，我取締的地方是五十九號前
      ，與五十七號前面剛好是黃線、紅線。我有攜帶現場圖到
      院（庭呈附卷），那時已經有一部車停在垂直店門口，異
      議人的車子是順向停在外面。當時我是騎乘警車，並且鳴
      笛，異議人有出來，當時我跟異議人說請出示駕照行車執
      照，異議人說要先把車子移開，就將車子開到五十九號旁
      邊的巷子，停好又走回來，我又請求異議人提示駕照、行
      照，但是異議人拒絕出示，因為他認為駕照、行照給我我
      會給他開單，所以他不給我，就一直站在該地點，他不給
      證件也不走，我就用無線電去查車籍資料，查完之後就逕
      行告發，異議人知道我要開單，但是還是不給我證件，當
      時我向派出所查詢派出所也有登記我查詢的資料（庭呈附
      卷）。開單告發完畢後我還問異議人是否要簽收紅燈，我
      跟異議人說你拒絕簽收的話，我就用掛號郵寄到你車籍所
      在地。」、「都是他女朋友在與我交談，他女朋友說證件
      交給我我就要開單，所以我有親自跟異議人說請出示駕照
      、行照，異議人也沒有拿出來。」等語，參以同日異議人
      供稱：「警員說的那台垂直的車是停在騎樓裡面，不是停
      在路面，是三分之二停在騎樓裡面，三分之一停在路面。
      當時我跟警員交談的話不到十句話，當時都是我女朋友在
      與警員交談，我沒有說不交證件給警員，後來他們二人交
      談可能有所口角，整個交談的過程我與警員交談的話不會
      超過十句話，是警員先行離去的。」等語（本院卷第十九
      、二十頁該日訊問筆錄），足見上揭時地異議人停車處
      右側確已有一部垂直停放於騎樓之汽車，且該汽車車體係
      「三分之二停在騎樓裡面，三分之一停在路面」；異議
      人並未依證人乙○○之指示出示其駕照、行照，以致證人
      乙○○必需以無線電查詢異議人上揭車輛之資料，此有台
      南市警察局電腦資料查詢記錄簿一紙在卷可憑（見本院卷
      第二十二頁）。是此，異議人停車時，其右側同時既有垂
      直之汽車停放，且該車三分之一停在路面，異議人即屬併
      排停車無誤。另按處罰條例第七條規定交通勤務警察有執
      行道路管理稽查之職權，異議人經交通勤務警察即證人乙
      ○○指示出示其駕照、行照未予遵行，自有不服從交通勤
      務警察稽查之違規甚明。從而，異議人雖以前情置辯，惟
      未提出確實事證以供本院調查，是其所辯尚非可信。
四、綜上，異議人於前述時、地，停車時有併排停車及不服從交
    通勤務警察稽查之違規事實，既可認定，原處分機關引用處
    罰條例第五十六條第一項第六款、第六十條第二項第一款、
    第六十三條第一項之規定，裁處異議人罰鍰二千一百元並記
    違規點數一點，於法並無不當，本件異議無理由，應予駁回
    。
五、據上論結，應依道路交通管理處罰條例第八十七條第二項、
    道路交通案件處理辦法第十九條，裁定如主文。
中　　華　　民　　國　　96　　年　　4　　月　　12　　日
                  交通法庭法　官　鍾邦久
以上正本證明與原本無異。
如不服本裁定應於送達後5日內向本院提出抗告狀（應附繕本）
。
 　　                     書記官　陳慧玲
中　　華　　民　　國　　96　　年　　4　　月　　12　　日
